【裁判字號】    95,訴,611
【裁判日期】    950330
【裁判案由】    搶奪等
【裁判全文】
臺灣高雄地方法院刑事判決               95年度訴字第611號
公  訴  人  臺灣高雄地方法院檢察署檢察官
被      告  戊○○
上列被告因搶奪等案件，經檢察官提起公訴（95年度偵字第2977
號），本院合議庭裁定由受命法官獨任進行簡式審判程序，判決
如下：
    主  文
戊○○竊盜，處有期徒刑伍月；又連續意圖為自己不法之所有，
而搶奪他人之動產，處有期徒刑壹年捌月，並應於刑之執行完畢
或赦免後，令入勞動場所強制工作貳年。應執行有期徒刑貳年，
並應於刑之執行完畢或赦免後，令入勞動場所強制工作貳年。
    事  實
一、戊○○前即有多次犯搶奪罪之前案紀錄（未構成累犯），仍
    基於意圖為自己不法所有之犯意，於民國94年12月29日上午
    ，至許洪雪葉所經營位於高雄市左營區崇實新村163 號之雜
    貨店外徘徊，欲伺機下手行竊，至同日下午5 時5 分許，趁
    許洪雪葉之女兒丙○○外出接送小孩，而許洪雪葉忙於販賣
    飲料與客人無暇之際，進入該雜貨店內，徒手竊取許洪雪葉
    所有置於桌子下方之皮包1 只（內有新台幣60,000元）得手
    。其又基於意圖為自己不法所有之概括犯意，在如附表所示
    之時、地，以如附表所示之方法，趁如附表所示之周水仙、
    乙○○、丁○○等人不及防備之際，下手搶奪其等如附表所
    示之財物，而有犯搶奪罪之習慣。嗣經警於95年1 月12日下
    午3 時15分許，在高雄市○○區○○路222 號查獲，並扣得
    其行搶所得之三星牌手機1 支（業經丁○○領回）而查知上
    情。
二、案經高雄市政府警察局左營分局報請台灣高雄地方法院檢察
    署檢察官偵查起訴。
    理  由
一、本件被告戊○○所犯係死刑、無期徒刑、最輕本刑為3 年以
    上有期徒刑以外之罪，其於準備程序中就被訴事實為有罪之
    陳述，經本院告知簡式審判程序之旨，並聽取公訴人及被告
    之意見後，合議庭裁定由受命法官獨任進行簡式審判程序，
    合先敘明。
二、前開犯行，迭據被告戊○○於警、偵訊及本院審理時坦承不
    諱，且據證人丙○○、周水仙、乙○○、丁○○、傅世豪等
    人於警訊時指訴綦詳，另有扣押物品目錄表、贓物認領保管
    收據、被告行竊及搶奪時監視錄影帶之翻拍畫面各1 份及被
    害人指認照片4 份在卷可稽，是被告之自白與事實相符，其
    犯行堪予認定，應依法論科。
三、核被告所為，係犯刑法第320 條第1 項之竊盜罪及刑法第32
    5 條第1 項之搶奪罪。被告就如附表所示之3 次搶奪犯行，
    時間緊接，手法相同，所犯又係構成要件相同之罪名，為連
    續犯，應依法論以一罪，並加重其刑。被告所犯之竊盜罪及
    連續搶奪罪間，犯意各別，行為不同，應分論併罰。爰審酌
    被告正值壯年，不思以己力謀生，竟竊取他人財物及多次對
    弱勢女子行搶，造成被害人之損害，危害社會治安甚鉅，惟
    犯罪後尚知坦承犯行等一切情狀，各量處如主文所示之刑，
    並定應執行之刑，以資懲儆。又被告前於79年、83年、88年
    、90年均因犯搶奪案件，分別經法院判處有期徒刑4 年、1
    年2 月、1 年6 月、4 年2 月確定，最近1 次入監服刑係於
    91年間，而於94年12月8 日縮短刑期假釋出獄後，在短短不
    到1 個月之時間，被告即又犯本件連續搶奪之犯行，足見其
    多次入監服刑均未能根絕其搶奪他人財物之犯罪惡習，顯示
    被告確有犯搶奪罪之習慣，有予以強制工作以矯正犯罪惡習
    之必要，爰依刑法第90條之規定，諭知被告於刑之執行完畢
    後，令入勞動場所強制工作如主文所示，以資矯治。
據上論斷，應依刑事訴訟法第273 條之1 第1 項、299 條第1 項
前段、刑法第56條、第320 條第1 項、第325 條第1 項、第51條
第5 款、第90條，罰金罰鍰提高標準條例第1 條前段，判決如主
文。
本案經檢察官甲○○到庭執行職務。
中    華    民    國    95    年    3     月    30    日
                  刑事第十五庭  法  官  盧怡秀
以上正本證明與原本無異。
如不服本判決，應於判決送達後10日內，向本院提出上訴狀。
中    華    民    國    95    年    3     月    30    日
                                書記官  林秀珍
附表：
┌──┬───┬────┬──────┬───────────┬───────┐
│編號│被害人│犯罪時間│犯罪地點    │犯罪手段              │所得財物      │
├──┼───┼────┼──────┼───────────┼───────┤
│1   │周水仙│94年12月│高雄市鼓山區│戊○○騎乘車號不詳之機│皮包1 只，內有│
│（擴│      │20日下午│內惟路18巷1 │車尾隨周水仙至左開地點│三星牌電話1 支│
│張起│      │4 時35分│弄10號前    │，趁周水仙停放機車而不│、現金80,000元│
│訴範│      │許      │            │及防備之際，下手搶奪周│及信用卡、身分│
│圍部│      │        │            │水仙掛於右手上之皮包1 │證各1 張      │
│分）│      │        │            │只                    │              │
├──┼───┼────┼──────┼───────────┼───────┤
│2   │乙○○│95年1 月│高雄市左營區│戊○○趁乙○○攙扶其行│皮包1 只，內有│
│    │      │1 日晚間│果峰街1 巷12│動不便之丈夫而不及防備│現金6,000 餘元│
│    │      │8 時20分│號果貿社區第│之際，下手搶奪乙○○側│及衣物        │
│    │      │許      │6 棟電梯內  │背之皮包1 只          │              │
├──┼───┼────┼──────┼───────────┼───────┤
│3   │丁○○│95年1 月│高雄市鼓山區│戊○○趁丁○○推其父親│皮包1 只，內有│
│    │      │11日下午│裕豐街124 巷│輪椅而不及防備之際，下│現金30,000元、│
│    │      │3 時52分│附近        │手搶奪丁○○掛於左手之│駕照、行照、鑰│
│    │      │許      │            │皮包1 只              │匙及三星牌手機│
│    │      │        │            │                      │1 支          │
└──┴───┴────┴──────┴───────────┴───────┘
附錄本判決論罪科刑法條：
中華民國刑法第320條(普通竊盜罪、竊佔罪)
意圖為自己或第三人不法之所有，而竊取他人之動產者，為竊盜
罪，處5 年以下有期徒刑、拘役或500 元以下罰金。
意圖為自己或第三人不法之利益，而竊佔他人之不動產者，依前
項之規定處斷。
前二項之未遂犯罰之。
中華民國刑法第325條(普通搶奪罪)
意圖為自己或第三人不法之所有，而搶奪他人之動產者，處6 月
以上5 年以下有期徒刑。
因而致人於死者，處無期徒刑或7 年以上有期徒刑，致重傷者，
處3 年以上10年以下有期徒刑。
第 1 項之未遂犯罰之。


司法院資訊處製作；財團法人民間司法改革基金會備份。
